【裁判字號】    90,交訴,19
【裁判日期】    900803
【裁判案由】    公共危險
【裁判全文】
臺灣花蓮地方法院刑事判決                            九十年度交訴字第一九號
    公  訴  人  臺灣花蓮地方法院檢察署檢察官
    被      告  丙○○
右列被告因公共危險案件，經檢察官提起公訴（九十年度偵字第九七三號），本院判
決如左：
    主  文
丙○○駕駛動力交通工具肇事，致人受傷而逃逸，處有期徒刑拾月。
    事  實
一、丙○○於民國（下同）九十年二月二十二日十八時五十分許，駕駛車號Ｇ六－四
    七二三號自用小貨車，沿花蓮縣台九線公路由北往南方向行駛，途經瑞穗鄉○路
    段二七九公里處，疏未注意車前狀況，並採取必要之安全措施，而擦撞同方向徒
    步行走於該路邊之行人戊○○，致戊○○受有臉部多處撕裂傷、背挫傷、胸壁挫
    傷、肋骨閉鎖性骨折等傷害（過失傷害部分未據告訴），丙○○於發現肇事後，
    竟未下車查看逕自駕車逃逸。嗣經警據報前往處理，將車禍現場玻璃碎片拾起扣
    案，而循線在花蓮縣瑞穗鄉市○○路一號丙○○住處附近查獲上述汽車，經比對
    結果無誤始宣告偵破。
二、案經花蓮縣警察局鳳林分局報請臺灣花蓮地方法院檢察署檢察官偵查起訴。
    理  由
一、訊據被告丙○○矢口否認有撞倒被害人戊○○並駕車逃逸之行為，辯稱：伊根本
    不知道有沒有撞倒人，所以也沒有肇事逃逸的事實等語。惟查：
（一）、被害人戊○○確實於上述時、地行走在路邊時，遭汽車擦撞受傷送醫急救之
        事實，業據戊○○迭於警訊、偵查及本院審理時指訴歷歷，且有財團法人佛
        教慈濟綜合醫院診斷證明書一紙、道路交通事故調查報告表、現場照片四幀
        （警訊卷第二十一頁、二十二頁）附卷可稽，顯見被害人戊○○確有於路邊
        行走突遭他人駕車擦撞而受傷之事實為真實。
（二）、對於被告如何駕車擦撞被害人戊○○後逃逸，並如何被路人發現追躡記下車
        號報警之事實，業據證人丁○○於警訊時供稱「我當時在鍾人期家門前卸貨
        ，突然聽到右方有撞車聲音，我看到一部小貨車撞倒一名路人，路人被彈入
        水溝，而該小貨車未停住往南下逃逸，我當時駕駛我的車追那肇事的自用小
        貨車，追到瑞穗村中正北路與民生街十字路口時，該路段照明設備良好我就
        將肇事自用小貨車的車牌號碼記載日曆紙上，並去報案，將該日曆紙所記車
        號交給警察」、「該肇事自用小貨車之車號為Ｇ六－四七二三號，藍色小貨
        車」、「當時該小貨車之駕駛可以確定是一個男子，右前座附載另外一名男
        子」（見警訊卷第十二頁、十三頁），並於本院審理時結證稱：「‧‧‧‧
        當時有看到一部藍色發財車撞倒人，我當時看到的車號好像是Ｇ六－四七二
        八號，後來他車子開走了，我認為他這樣撞倒人逃走不應該，就馬上開我的
        車追過去，後來在中正北路及民生街十字路口看到正確的車號是Ｇ六－四七
        二三號就馬上記載日曆紙上，但當時我在追肇事車時，馬路上有五、六部同
        形式、顏色的小貨車，所以我不確定Ｇ六－四七二三的汽車就是肇事車。」
        等語（見本院九十年七月十日審判筆錄）。而被告亦自承其於案發當時確實
        有駕駛車號Ｇ六－四七二三號藍色小貨車，右前座搭載男子甲○○經過車禍
        現場（見本院九十年七月十日審判筆錄）。另經本院調取車號Ｇ六－四七二
        「八」號汽車之車籍資料（見本院卷第二十六頁）查明結果，該汽車為「通
        用牌歐普自用小客車」而非小貨車，顯見本件肇事汽車應為車號Ｇ六－四七
        二「三」號小貨車無誤，故證人於本院所為上述證詞，乃其記憶上對於相近
        似之「３」、「８」二數字懷疑結果所為陳述，無礙於對被告不利之證據力
        ，合先敘明。
（三）、本案唯一目擊證人丁○○於追躡被告肇事車輛後，記下車號於日曆紙上報警
        ，並將該日曆紙交與承辦警員（警員後來疏忽將該日曆紙遺失），嗣經警員
        乙○○前往車禍現場處理，在該處拾獲一些玻璃碎片，並根據上述日曆紙上
        車號循線在被告住處查獲Ｇ六－四七二三號藍色小貨車，發現上述汽車之右
        後照鏡玻璃破裂，經與案發現場所拾獲之玻璃碎片及散落在車內之玻璃相比
        對，結果均相符之事實，亦據證人乙○○於本院審理時結證屬實（見本院九
        十年七月十日審判筆錄）。
（四）、又觀諸警訊卷被告被查獲當時汽車之照片所示，該部小貨車之右側保險桿有
        撞擊凹痕、右後照鏡破裂、右側擋風玻璃上有擦痕、右側大燈旁之轉彎燈有
        擦痕、右前座內有玻璃碎片，顯見上述小貨車確實有擦撞跡象，而被告就此
        事實並未提出合理之說明，可見被告所辯：未撞倒人等語乃卸責之詞。
（五）、綜上所述，被告確於上述時、地駕駛小貨車搭載甲○○行經案發地點不慎撞
        及被害人戊○○，致使該部小貨車右前側保險桿凹陷、右後照鏡破裂，被害
        人因而跌入水溝中受傷，如此撞擊力之大，被告焉有不知撞上被害人之理，
        是其所辯，顯屬事後飾卸之詞，不足採信，本件事證明確，被告犯行洵堪認
        定，應予依法論科。
二、被告於駕車肇事，致被害人戊○○受有傷害後逃逸，核係犯刑法第一百八十五條
    之四之罪。爰審酌被告於駕駛汽車肇事後不思停車幫忙救助被害人，竟為脫免刑
    責而加速逃逸，可能使被害人受傷或死亡而求償無門之悲情，實為一般道路用路
    人所唾棄，並考量被告於案發後尚未與被害人達成民事和解，賠償被害人所受損
    害，及其犯罪後猶飾詞狡辯，不知悔改等一切情狀，量處如主文所示之刑，以示
    儆懲。
據上論斷，應依刑事訴訟法第二百九十九條第一項前段，刑法第一百八十五條之四，
判決如主文。
本案經檢察官李子春到庭執行職務
中      華      民      國    九十      年      八      月      三      日
                              臺灣花蓮地方法院刑事庭
                                  法  官  林  國  泰
右正本證明與原本無異。
如對本判決不服，應於送達後十日內，向本院提出上訴狀。（應抄附繕本）告訴人或
被害人如對於本判決不服者，應具備理由請求檢察官上訴，其上訴期間之計算係以檢
察官收受判決正本之日期為準。
                                  法院書記官
中      華      民      國    九十      年      八      月      三      日
附錄本判決論罪之法律條文：
刑法第一百八十五條之四：
駕駛動力交通工具肇事，致人死傷而逃逸者，處六月以上五年以下有期徒刑。


司法院資訊處製作；財團法人民間司法改革基金會備份。
